【裁判字號】    92,訴,91
【裁判日期】    920630
【裁判案由】    毒品危害防制條例
【裁判全文】
臺灣高雄地方法院刑事判決                            九十二年度訴字第九一號
    公  訴  人  臺灣高雄地方法院檢察署檢察官
    被      告  甲○○
右列被告因違反毒品危害防制條例案件，經檢察官提起公訴（九十一年度毒偵字第五
四七六號），本院判決如左：
    主  文
甲○○施用第一級毒品，累犯，處有期徒刑壹年；扣案之毒品海洛因壹袋（淨重零點
壹參公克、包裝重零點貳柒公克）沒收銷燬之。又施用第二級毒品，累犯，處有期徒
刑捌月，應執行有期徒刑壹年柒月。扣案之毒品海洛因壹袋（淨重零點壹參公克、包
裝重零點貳柒公克）沒收銷燬之。
    事  實
一、甲○○前有違反麻醉藥品管理條例案件、槍砲彈藥刀械管制條例案件、肅清煙毒
    條例、贓物等多項前科，最近一次係於民國八十八年因犯贓物罪，經台灣板橋地
    方法院於八十九年一月三十一日以八十九年易字第四六四八號判決有期徒刑四月
    ，如易科罰金，以三百元折算一日確定，並於八十九年二月二十五日易科罰金執
    行完畢。竟不知悛悔正當做人。
二、甲○○於八十九年間因施用毒品，違反毒品危害防制條例案件，經台灣屏東地方
    法院以八十九年毒聲字第一○七五號裁定入勒戒處所觀察、勒戒後，經勒戒評估
    後，認甲○○有繼續施用毒品之傾向，並經台灣屏東地方法院以八十九年毒聲字
    第二七一六號裁定令入戒治處所強制戒治，復經前開法院裁定停止戒治所餘戒治
    期間付保護管束，於保護管束期滿，由台灣屏東地方法院檢察署檢察官於九十年
    十一月二十八日以九十年度戒毒偵字第四○三號為不起訴處分確定；詎甲○○未
    徹底戒除毒癮，竟分別基於施用第一級毒品海洛因與施用第二級毒品甲基安非他
    命之犯意，於九十一年九月十日二十三時十分許（起訴書誤載為八月九日下午三
    時三十分）回溯二十四小時內之某時，在不詳處所分別施用毒品海洛因，及施用
    毒品甲基安非他命，嗣於前開時間，駕駛車號七六六二—ＦＣ號自小客車行經高
    雄市三民區○○○路二七八號時，為警攔停，甲○○立即將毒品海洛因一袋（淨
    重零點一三公克、包裝重零點二七公克）丟出車窗外，即經警發而查獲，並採取
    甲○○之尿液送請檢驗結果呈嗎啡、甲基安非他命陽性反應，而知前情。並經台
    灣高雄地方法院檢察署檢察官聲請本院以九十一年度毒聲字第七二九七號裁定送
    戒治處所強制戒治。
三、案經高雄市政府警察局保安大隊報請台灣高雄地方法院檢察署檢察官偵查起訴。
    理  由
一、訊據被告甲○○於本院審理時先否認有何施用毒品海洛因及毒品甲基安非他命之
    犯行，辯稱︰在被警抓前八天已將毒品戒掉，且沒有施用過毒品安非他命，另在
    被警逮捕前一天曾前往潮州分局進行採尿送驗，結果並無任何毒品反應，員警所
    查扣之白粉，是警察在路上撿的，並非伊的云云，復改稱︰為警查獲前並未施用
    毒品，是在同年六、七月間曾施用毒品海洛因；再改陳稱︰為警查獲前八日有施
    用毒品海洛因，但未施用毒品安非他命云云。
二、經查︰
（一）被告為警查獲後，經採取其尿液送請檢驗，確呈嗎啡與甲基安非他命陽性反應
      ，有保安警察大隊刑案移送專責組偵辦毒品危害防制條例嫌疑人尿液採證代碼
      表、高雄市政府衛生局九十一年九月二十四日以高是衛檢字第○九一○○二九
      七四九號煙毒尿液檢驗成績書各一份在卷可憑。
（二）且因被告從左前座位車窗丟出一包物品，經警發覺而扣得該包白色粉末，即以
      毒品檢驗包進行檢測，並呈毒品海洛因之陽性反應，而查悉前情，業經證人即
      查獲員警顏光勇證述明確（見偵查卷第二十七頁背面訊問筆錄），復有執務報
      告書、現場圖、扣押物品目錄表各一紙，及簡易檢驗包相片一幀均附卷足憑，
      而前開白色粉末經送驗後，含有第一級第六項毒品海洛因成分（淨重零點一三
      公克、包裝重零點二七公克），亦有法務部調查局九十一年十月一日以調科壹
      字第二二○○一四一四二號鑑定通知書一份附卷可憑。
（三）又被告於九十一年九月間僅於九月二十三日前往潮州分局進行採尿檢驗，有列
      管毒品人口尿液檢體採集送驗紀錄表，及台灣檢驗科技股份有限公司出具之濫
      用藥物尿液檢驗報告單各一份在卷可參，並非被告所稱為警查獲前一日曾前往
      上述分局進行採尿檢驗。
（四）而被告前於八十九年間因施用毒品，違反毒品危害防制條例案件，經台灣屏東
      地方法院以八十九年毒聲字第一○七五號裁定入勒戒處所觀察、勒戒後，經勒
      戒評估後，認被告有繼續施用毒品之傾向，並經台灣屏東地方法院以八十九年
      毒聲字第二七一六號裁定令入戒治處所強制戒治，復經前開法院裁定停止戒治
      所餘戒治期間付保護管束，於保護管束期滿，由台灣屏東地方法院檢察署檢察
      官於九十年十一月二十八日以九十年度戒毒偵字第四○三號為不起訴處分確定
      ；被告於本件前揭時、地再施用毒品海洛因、甲基安非他命之犯行，係於前開
      不起訴處分後五年內又施用毒品，而經檢察官聲請由本院於九十一年十一月八
      日以九十一年度毒聲字第七二九七號裁定令被告入戒治處所強制戒治乙節，有
      台灣高等法院被告全國前案紀錄表、全國施用毒品案件紀錄表、前開不起訴處
      分書，及前開裁定等資料各一份均在卷可佐。
（五）綜上說明，被告前開所辯未施用毒品云云，顯係事後卸責之詞，並不足採信，
      本件事證明確，被告犯行洵堪認定。
三、查被告甲○○於不起訴處分後，五年內又施用第一級毒品及第二級毒品所為，核
    係犯毒品危害防制條例第十條第一項、第二項之施用第一級毒品罪，及施用第二
    級毒品罪。其非法持有第一級毒品、第二級毒品之低度行為，均為非法施用之高
    度行為所吸收，不另論罪。被告所犯前開二罪間，犯意個別，罪名不同，應分論
    並罰之。又被告前有違反麻醉藥品管理條例案件、槍砲彈藥刀械管制條例案件、
    肅清煙毒條例、贓物等多項前科，最近一次係於八十八年因犯贓物罪，經台灣板
    橋地方法院於八十九年一月三十一日以八十九年易字第四六四八號判決有期徒刑
    四月，如易科罰金，以三百元折算一日確定，並於八十九年二月二十五日易科罰
    金執行完畢，有臺灣高等法院被告全國前案紀錄表一份在卷足憑，其前受有期徒
    刑執行完畢，於五年以內再犯本件最重本刑為有期徒刑以上刑之罪，為累犯，應
    依刑法第四十七條之規定均加重其刑。爰審酌被告素行不良，前已有多次施用毒
    品之前科，經法院判刑，入監服刑，復又另送勒戒、戒治處所，進行觀察勒戒，
    強制戒治，被告猶不知認清毒品戕害身心之惡，徹底戒除毒癮，又再度施用毒品
    之犯行，顯見被告成癮甚深，亦無戒除之毅力，所施用毒品之種類、期間，及所
    為對於社會公共秩序之影響，及犯後於本院審理時否認犯行之態度等一切情狀，
    量處如主文所示之刑，以示懲儆。
四、扣案第一級毒品海洛因一袋（淨重零點一三公克、包裝重零點二七公克）為違禁
    物，不論屬於被告與否，應依毒品危害防制條例第十八條第一項前段之規定沒收
    銷燬之。
據上論斷，應依刑事訴訟法第二百九十九條第一項前段，毒品危害防制條例第十條第
一項、第二項、第十八條第一項前段，刑法第十一條前段、第五十一條第五款、第四
十七條，判決如主文。
本案經檢察官陳登燦到庭執行職務。
中      華      民      國    九十二    年      六      月     三十     日
                              臺灣高雄地方法院刑事第三庭
                                  法    官  程克琳
右正本證明與原本無異。
如不服本判決，應於判決送達後十日內，向本院提出上訴狀。
                                  書 記 官  梁瑜玲
中    華    民    國      九十二      年      六      月      三十      日
【附錄本案所犯論罪科刑之法條全文】
毒品危害防制條例第十條：
施用第一級毒品者，處六月以上五年以下有期徒刑。
施用第二級毒品者，處三年以下有期徒刑。


司法院資訊處製作；財團法人民間司法改革基金會備份。
